臺灣臺南地方法院刑事裁定
109年度訴字第1206號
公  訴  人  臺灣臺南地方檢察署檢察官
聲請人  即
被      告  楊智偉



聲請人  即
指定辯護人  陳韋誠律師
上列聲請人因被告違反毒品危害防制條例等案件，經檢察官提起
公訴（109年度偵字第10038號、109年度偵字第14811號、109年
度偵字第15285號），聲請具保停止羈押或解除禁見；暨本院依
職權裁定如下：
    主  文
楊智偉自民國一一○年二月二十八日起，延長羈押貳月，解除禁
止接見通信。
具保停止羈押之聲請均駁回。
    理  由
一、被告楊智偉因違反毒品危害防制條例等案件，前因本院訊問
    後坦承犯行，佐以卷內相關事證，足認被告涉犯違反毒品危
    害防制條例第4條第3項之運輸第三級毒品罪以及懲治走私條
    例第2條第1項之私運管制物品進口罪等犯罪嫌疑重大，又被
    告前有將扣案手機內相關事證刪除之行為，有事實足認被告
    有湮滅證據之虞，有刑事訴訟法第101條第1項第2款之情事
    ，又被告所涉運輸第三級毒品罪嫌，係最輕本刑為5年以上
    有期徒刑之重罪，往往伴隨高度逃亡之可能，基於趨吉避凶
    等人性常情，有相當理由足認被告有逃亡之虞，衡諸被告前
    後供述反覆，且有上開滅證之情事，無從以其他手段替代羈
    押，認有羈押之必要，而依刑事訴訟法第101條第1項第2款
    、第3款之規定，於民國109年9月28日執行羈押，並禁止接
    見通信在案。嗣因羈押期限即將屆至，經本院訊問被告，並
    聽取其辯護人之意見後，仍認被告有繼續羈押之原因及必要
    性，自109年12月28日起，延長羈押2月在案。
二、按被告經法官訊問後，認為犯罪嫌疑重大，而有事實足認有
    湮滅、偽造、變造證據或勾串共犯或證人之虞者；所犯為死
    刑、無期徒刑或最輕本刑為五年以上有期徒刑之罪，有相當
    理由認為有逃亡、湮滅、偽造、變造證據或勾串共犯或證人
    之虞者，依刑事訴訟法第101條第1項第2款、第3款規定得予
    羈押。而依司法院釋字第665號解釋所謂「刑事訴訟法第101
    條第1項第3款規定，於被告犯該款規定之罪，犯罪嫌疑重大
    ，且有相當理由認為有逃亡、湮滅、偽造、變造證據或勾串
    共犯或證人之虞，非予羈押，顯難進行追訴、審判或執行者
    ，得羈押之。」等旨，雖係將該第3款以犯重罪作為羈押原
    因之規定，限縮在併存有逃亡或滅證之虞等羈押原因時，始
    得施予羈押，但亦同時肯認此等羈押原因之成立要件，並不
    必達到如第1款、第2款所規定之須有「客觀事實」足認為有
    逃亡或滅證之虞之程度，而以具有「相當理由」為已足，俾
    各該法定羈押事由，不致形同具文而得各自發揮不同之規範
    功能。所謂「相當理由」，係指非出於憑空臆測，凡依一般
    社會通念，足認為具有相當高蓋然性之可信度即可，亦即倘
    已超越5成或然率而有合理可疑即該當，是以羈押審查程序
    之心證程度，本不以達有罪確信之嚴格證明為必要（最高法
    院100年度台抗字第712號裁定意旨可參）。又重罪常伴有逃
    亡、滅證之高度可能，係趨吉避凶、脫免刑責、不甘受罰之
    基本人性，倘一般正常之人，依其合理判斷，可認為該犯重
    罪嫌疑重大之人具有逃亡或滅證之相當或然率存在，即已該
    當「相當理由」之認定標準，不以達到充分可信或確定程度
    為必要（最高法院98年度台抗字第668號裁定意旨參照）。
三、次按羈押被告，偵查中不得逾2月，審判中不得逾3月。但有
    繼續羈押之必要者，得於期間未滿前，經法院依第101條或
    第101條之1之規定訊問被告後，以裁定延長之，同法第108
    條第1項定有明文。又羈押之目的，在於確保刑事偵查、審
    判程序之完成及刑事執行之保全。刑事被告是否犯罪嫌疑重
    大、有無法定羈押事由及有無羈押之必要，於執行羈押後有
    無繼續羈押必要之判斷，乃屬事實審法院得依職權裁量之事
    項，事實審法院自得斟酌訴訟進行程度及其他一切情事而為
    認定（最高法院101年度台抗字第485號裁定意旨參照）。
四、再按被告及得為其輔佐之人或辯護人，得隨時具保向法院聲
    請停止羈押，刑事訴訟法第110條第1項定有明文。然法院准
    許上開具保停止羈押之聲請，其要件應以被告雖有刑事訴訟
    法第101條第1項各款或第101條之1第1項各款所示之羈押原
    因，但已無羈押之必要，或另有同法第114條各款所示之情
    形，始得為之；倘被告仍具法定羈押原因而有羈押之必要，
    復查無同法第114條各款所示不得駁回具保聲請停止羈押之
    情形者，法院即不應准許具保停止羈押。
五、茲因被告之羈押期間即將屆滿，經本院訊問被告，並詢問其
    辯護人之意見後，被告坦承全部犯行，並有海關進口快遞貨
    物稅費繳納證明、被告簽領快遞包裹紀錄、財政部關務署臺
    北關109年5月25日北機核移字第1090101506號函、扣押貨物
    收據及搜索筆錄、進口報單、法務部調查局臺南市調查處搜
    索扣押筆錄、扣押物品目錄表、個案委任書、黃偉峻身分證
    正反面影本、被告與同案被告何育奇messenger通話及對話
    紀錄翻拍照片、黃偉峻申辦之門號0000000000號通聯調閱查
    詢單、扣案被告持用之手機相簿留存黃偉峻身分證反面翻拍
    照片、扣案物照片、法務部調查局109年7月1日調科壹字第1
    0923206550號鑑定書、單筆艙單資料清表、關貿網路股份有
    限公司110年2月3日關貿通字第1100080212號函暨所附用戶
    實名認證帳號資料、快遞貨物及毒品照片、扣案毒品等證據
    可佐，足認被告涉犯違反毒品危害防制條例第4條第3項之運
    輸第三級毒品罪、懲治走私條例第2條第1項之私運管制物品
    進口罪、刑法第216條、同法第210條之行使偽造私文書罪等
    犯罪嫌疑重大。又被告所犯運輸第三級毒品罪嫌，係最輕本
    刑5年以上有期徒刑之重罪，衡之社會通念及一般常情，重
    罪原常伴隨高度之逃亡可能，乃趨吉避凶、脫免刑責、不甘
    受罰之基本人性，且扣案毒品數量龐大，情節嚴重，又被告
    既有自大陸地區運輸大量毒品進入臺灣之管道，應有逃匿海
    外居留之能力，被告為規避重罪之刑罰追訴、執行而逃匿之
    可能性更為升高，而仍有相當理由足認其有逃亡之虞，又本
    案雖經言詞辯論終結，然本案既尚未確定，後續或有上訴或
    執行程序尚待進行，仍有保全被告之必要，若命被告具保、
    責付或限制住居等侵害較小之手段，均不足以確保審判或執
    行程序之順利進行，復參酌被告所涉運輸第三級毒品罪嫌，
    危害社會治安甚鉅，權衡國家刑事司法權之有效行使、社會
    秩序及公共利益、被告人身自由之私益及防禦權受限制之程
    度，認對被告維持羈押處分尚屬適當、必要，合乎比例原則
    ，而認有繼續羈押被告之必要，應自110年2月28日起，延長
    羈押2月。另依目前訴訟進行程度以觀，同案被告何育奇及
    其辯護人聲請傳喚證人即被告，業經交互詰問完畢，且本案
    已言詞辯論終結，本件原具刑事訴訟法第101條第1項第2款
    之羈押原因消滅，本院認無繼續禁止接見通信之必要，爰解
    除禁止接見通信之處分。
六、至被告及其辯護人於本院訊問程序時主張：希望請求交保，
    被告有家庭要扶養，請求用較輕微之手段替代羈押等語。惟
    本院審酌上情，認本件羈押被告之原因及必要性仍存在，已
    如前述，復查無刑事訴訟法第114條各款所定不得駁回具保
    停止羈押聲請之情形，被告及其辯護人據前揭事由聲請具保
    停止羈押，惟綜合權衡被告所涉犯案情節、國家刑事司法權
    之有效行使、社會秩序及公共利益、被告人身自由之私益及
    防禦權受限制之程度等各項因素，本院認上開聲請意旨尚不
    足以排除其羈押之必要性，其等具保停止羈押之聲請，均礙
    難准許，應予駁回。
七、依刑事訴訟法第108條第1項、第5項、第121條第1項，裁定
    如主文。
中　　華　　民　　國　　110 　年　　2 　　月　　19　　日
                  刑事第六庭  審判長法  官  黃琴媛
　　　　　　　　　                  法  官  孫淑玉
　　　　　　　　　                  法　官  吳彥慧
以上正本證明與原本無異。
如不服本裁定，應於收受送達後5日內向本院提出抗告狀。（應
附繕本）
　　　　　　　　　　　　　　　　　　書記官  張儷瓊
中　　華　　民　　國　　110 　年　　2 　　月　　22　　日